【裁判字號】    99,易,208
【裁判日期】    990315
【裁判案由】    毒品危害防制條例
【裁判全文】
臺灣臺北地方法院刑事判決               99年度易字第208號
公  訴  人  臺灣臺北地方法院檢察署檢察官
被      告  甲○○
上列被告因違反毒品危害防制條例案件，經檢察官追加起訴（99
年度偵字471號），嗣被告於準備程序中對於起訴之犯罪事實為
有罪之陳述，經告以簡式審判之意旨，並聽取當事人之意見後，
經本院裁定進行簡式審判程序，判決如下：
    主  文
甲○○持有第二級毒品，處拘役拾日，如易科罰金，以新臺幣
壹仟元折算壹日。扣案之第二級毒品甲基安非他命壹包（驗餘淨
重零點壹貳參捌公克）沒收銷燬；包裹上開毒品之包裝袋壹只沒
收之。
    事  實
一、甲○○明知甲基安非他命業經毒品危害防制條例列為第二級
    毒品，未經許可不得持有，竟仍基於持有第二級毒品之犯意
    ，於民國98年10月3日下午2時許，在其臺北市○○區○○街
    121號住處，持有真實姓名、年籍不詳綽號「阿源」之成年
    男子在前揭住處施用後所剩餘之第二級毒品甲基安非他命1
    包（淨重0.124公克）。嗣經警於同年10月13日下午9時30
    分許，持本院核發之搜索票在前揭住處查獲，始悉上情，並
    扣得甲基安非他命1包（淨重0.124公克，經鑑驗後餘重
    0.1238 公克）。
二、案經臺北市政府刑事警察大隊報告臺灣板橋地方法院檢察署
    檢察官呈請臺灣高等法院檢察署檢察長令轉臺灣臺北地方法
    院檢察署檢察官偵查起訴。
    理  由
一、本件被告甲○○所犯之罪，其法定刑非死刑、無期徒刑、最
    輕本刑為3年以上有期徒刑以外之罪，亦非高等法院管轄第
    一審案件，被告於本院準備程序中就被訴事實為有罪之陳述
    ，經告知被告簡式審判程序之旨，並聽取檢察官、被告之意
    見後，本院裁定進行簡式審判程序，依刑事訴訟法第273 條
    之2規定，本件證據調查，不受同法第159條第1項、第161
    條之2、第161條之3、第163條之1及第164條至第170條規定
    之限制，合先敘明。
二、前揭犯罪事實，業據被告甲○○於警詢、偵查中、本院準備
    程序及審理中訊問時坦承不諱，並有扣案之第二級毒品甲基
    安非他命1包（經鑑驗後餘重0.1238公克）可佐，其為警查
    獲時所採集之尿液經檢驗後呈安非他命類及鴉片類陰性反應
    ，有臺北市政府警察局偵辦毒品案件尿液檢體委驗單及臺灣
    尖端先進生技醫藥股份有限司濫用藥物檢驗報告在卷可稽，
    又扣案之第二級毒品甲基安非他命一包，經送交通部民用航
    空局航空醫務中心鑑定，檢出第二級毒品甲基安非他命成分
    ，此有該中心98年10月15日航藥鑑字第0985358號毒品鑑定
    書在卷可參，足徵被告之自白與事實相符，從而，本件事證
    明確，被告犯行堪以認定，應依法論科。
三、按甲基安非他命屬毒品危害防制條例第2條第2項第2款所規
    範之第二級毒品，依法不得持有。是核被告甲○○所為，係
    犯毒品危害防制條例第11條第2項之持有第二級毒品罪。爰
    審酌被告持有毒品數量非鉅，並於犯罪後坦承犯行，頗知悔
    悟，態度良好，兼衡其犯罪動機、手段等一切情狀，量處如
    主文所示之刑，並諭知易科罰金之折算標準。公訴人雖就被
    告具體求刑有期徒刑3月，惟本院認以量處如主文所示之刑
    為適當，公訴人之求刑，尚屬過重，併此敘明。扣案之第二
    級毒品甲基安非他命一包，經送交通部民用航空局航空醫務
    中心鑑定，檢出第二級毒品甲基安非他命成分，此有該中心
    98年10月15日航藥鑑字第0985358號毒品鑑定書在卷可稽，
    應依毒品危害防制條例第18條第1項前段規定，不問屬於犯
    人與否，均宣告沒收銷燬之。至送驗耗損部分之毒品因已滅
    失，爰不另宣告沒收銷燬，附此敘明。又扣案之包裹上開毒
    品之包裝袋1只，具有防止毒品裸露、逸出及潮濕之功用，
    並便於攜帶，自屬供被告施用本案第二級毒品犯罪所用之物
    ，且該包裝袋1個連同袋內盛裝之上開毒品均屬被告所有之
    物，業據被告供承在卷，爰依刑法第38條第1項第2款規定，
    就該包裝袋1個併予宣告沒收
據上論斷，應依刑事訴訟法第299條第1項前段、第273條之1第1
項、第284條之1，毒品危害防制條例第11條第2項、第18條第1項
前段，刑法第11條、第41條第1項前段、第38條第1項第2款，判
決如主文。
本案經檢察官楊展庚到庭執行職務。
中    華    民    國    99    年    3    月    15    日
                  刑事第十六庭  法  官  羅月君
上正本證明與原本無異。
如不服本判決應於收受送達後10日內向本院提出上訴書狀，並應
敘述具體理由；其未敘述上訴理由者，應於上訴期間屆滿後20日
內向本院補提理由書（均須按他造當事人之人數附繕本）「切勿
逕送上級法院」。
                                書記官  鄭淑丰
中    華    民    國    99    年    3     月    15    日
附錄本件論罪科刑法條全文：
毒品危害防制條例第11條
持有第一級毒品者，處 3 年以下有期徒刑、拘役或新臺幣 5 萬
元以下罰金。
持有第二級毒品者，處 2 年以下有期徒刑、拘役或新臺幣 3 萬
元以下罰金。
持有第一級毒品純質淨重十公克以上者，處 1 年以上 7 年以下
有期徒刑，得併科新臺幣 1 百萬元以下罰金。
持有第二級毒品純質淨重二十公克以上者，處 6 月以上 5 年以
下有期徒刑，得併科新臺幣 70 萬元以下罰金。
持有第三級毒品純質淨重二十公克以上者，處 3 年以下有期徒
刑，得併科新臺幣 30 萬元以下罰金。
持有第四級毒品純質淨重二十公克以上者，處 1 年以下有期徒
刑，得併科新臺幣 10 萬元以下罰金。
持有專供製造或施用第一級、第二級毒品之器具者，處 1 年以
下有期徒刑、拘役或新臺幣 1 萬元以下罰金。

司法院資訊處製作；財團法人民間司法改革基金會備份。
